臺灣臺中地方法院刑事判決　　　　　　　　　　　　九十一年度易字第二七三三號
　　公　訴　人　臺灣臺中地方法院檢察署檢察官
　　被　　　告　乙○○
　　被　　　告　甲○○
右列被告等因違反電子遊戲場業管理條例等案件，經檢察官聲請以簡易判決處刑（聲
請案號：九十一年度偵字第一六二六０號），經本院台中簡易庭（九十一年中簡字第
一八五六號）簽移本院依通常程序處理，本院判決如左：
    主  文
乙○○、甲○○共同以賭博為常業，乙○○處有期徒刑肆月，甲○○處有期徒刑貳月
，如易科罰金，均以參佰元折算壹日。扣案如事實欄所示之賭博性電動機具共壹拾柒
台及賭資新台幣伍仟壹佰元，均沒收。
    事  實
一、乙○○明知未依電子遊戲場業管理條例規定辦理營利事業登記者，不得經營電子
    遊戲場業，竟未向相關主管機關申請辦理營利事業登記證，意圖營利並基於以賭
    博為常業之犯意，自民國（下同）九十一年八月十五日起，在台中市西屯區同志
    巷八號其所經營之「華江海釣場」內擺設賭博性電動機具「滿貫大亨」五台、「
    五ＪＵＭＰ」四台、「賽馬二人座」二台、「單珠檯」二台、「水果盤」二台、
    「金牌瑪莉」二台，共計十七台，而在該公眾得出入之場所與不特定之人賭博財
    物，資以維生，並以為常業，並自九十一年八月十五日起以月薪新台幣（下同）
    一萬八千元之代價，僱用甲○○在上址擔任服務員，負責為客人開分、洗分及兌
    換現金之工作，使甲○○自該日起基於共同常業賭博之犯意聯絡，在上址分擔該
    以賭博性電動機具與不特定人賭博財物之經營工作。其賭博方法為，凡參與賭博
    者，以一百元即可換得一百分，以一比一方式開分，如押中賭客可得一至數倍不
    等之分數，並可將贏得之分數以相同比例換回現金；如未押中，則分數歸乙○○
    所有，以上開方式從事賭博行為。嗣於九十一年八月十六日晚上九時二十分許，
    在上址為警當場查獲，並扣得前揭賭博性電動機具共十七台及賭資五千一百元（
    含電動機具內之賭資共四千元及櫃台查獲之賭資一千一百元）。
二、案經台中市警察局第六分局報請臺灣臺中地方法院檢察署檢察官偵查後聲請簡易
    判決處刑，本院台中簡易庭認不宜以簡易判決處刑，移請本院刑事庭改依通常程
    序審理。
    理  由
一、右揭犯罪事實，業據被告乙○○、甲○○於警訊及偵審時坦承不諱，且有事欄所
    示賭博性電動機具共十七台及賭資五千一百元扣案足資佐證，並有台中市警察局
    第六分局西屯派出出所檢表查紀錄、現場圖各乙紙、現場照片七幀在卷可稽，足
    證被告之自白核與事實相符。本件事證明確，被告二人犯行均堪以認定。
二、按刑法上所謂之常業犯，係指反覆以同類之行為為目的之社會活動之職業性犯罪
    而言，亦即恃犯罪以維生。又以犯罪為職業之常業犯，縱令同時兼操其他職業，
    仍無礙其為常業犯罪，亦據最高法院以七十四年台上字第六五五一號判決闡釋甚
    明。查被告乙○○在台中市西屯區同志巷八號其所經營之「華江海釣場」內擺設
    賭博性電動機之數量高達十七台，且每日營業額約有三千元，業據被告於警訊及
    本院審理中分別供述甚明，故以被告在上址擺設賭博性電動機具之數量、營業所
    得、並需聘僱同案被告甲○○擔任服務員分擔經營工作等情觀之，其經營頗具規
    模，顯恃該賭博之收入為主要生活之資之一部，乃以賭博為常業，並賴以維生無
    訛。故核被告乙○○、甲○○就擺設賭博性電動機具之所為，均係犯刑法第二百
    六十七條之常業賭博罪（公訴人就此賭博部分，認被告二人係連續犯刑法第二百
    六十六條第一項前段之賭博罪，起訴法條容有未洽，應予變更，附此敘明）；被
    告乙○○未依電子遊戲場業管理條例規定，辦理營利事業登記，即經營電子遊戲
    場業之行為，另違反電子遊戲場業管理條例第十五條之規定，應依同條例第二十
    二條規定處斷。被告乙○○、甲○○就前揭常業賭博犯行部分，有犯意聯絡及行
    為分擔，俱為共同正犯。被告乙○○係以設置賭博性電動機具為達其與不特定人
    賭博財物目的之方法，其所犯上開二罪，有方法、結果之牽連關係，應依刑法第
    五十五條之規定，從一重依刑法第二百六十七條之常業賭博罪論處。爰審酌被告
    乙○○為該「華江海釣場」之負責人，居主導之地位，設置賭博性電動機具與不
    特定人賭博財物，助長賭客僥倖之心理，影響社會善良風氣，而甲○○則只是受
    僱並非居於主導之地位，暨其等二人經營時間尚短及被告等二人均坦承犯行等一
    切情狀，分別量處如主文所示之刑，並均諭知易科罰金之折算標準。
三、扣案之如事實欄所示之賭博性電動機具共十七台，係當場賭博之器具，應依刑法
    第二百六十六條第二項規定，宣告沒收；另現金五千一百元（其中四千元係在電
    動機具內查獲之賭資；另一千一百元係在櫃台查獲之賭資，此有扣押物品目錄表
    一紙在卷足憑），係在賭檯或兌換籌碼處之財物，不問屬於犯人與否，沒收之，
    亦應依刑法第二百六十六條第二項規定，宣告沒收。
據上論斷，應依刑事訴訟法第四百五十二條、第二百九十九條第一項前段、第三百條
，電子遊戲場業管理條例第二十二條，刑法第十一條前段、第二十八條、第二百六十
七條、第五十五條、第二百六十六條第二項、第四十一條第一項前段，罰金罰鍰提高
標準條例第一條前段、第二條，判決如主文。
本案經檢察官張溢金到庭執行職務。
中      華      民      國    九十一    年     十一     月    二十九    日
                              臺灣臺中地方法院刑事第七庭
                                      法  官  曾  佩  琦
右正本證明與原本無異。
如不服本判決，應於送達後十日內向本院提出上訴狀 （須附繕本） ，上訴於台灣高
等法院台中分院。
    書記官
中      華      民      國    九十一    年     十一     月    二十九    日
附錄本案論罪科刑法條：
刑法第二百六十七條：
以賭博為常業者，處二年以下有期徒刑，得併科一千元以下罰金。
刑法第二百六十六條第二項：
當場賭博之器具與在賭檯或兌換籌碼處之財物，不問屬於犯人與否，沒收之。
